Minutes et répertoires du notaire Hugues CUILLERIER, 23 août 1701 - 7 mai 1727 (étude XXX)
Archives nationales
- Minutes de Hugues CUILLERIER, 23 août 1701 - juillet 1727; MC/ET/XXX/160 - MC/ET/XXX/241
  - Minutes. 1705, janvier - 1705, mars, janvier 1705 - mars 1705; MC/ET/XXX/172
    - Contrat de mariage de Jacqueline Dubuisson, fille du sieur Dubuisson, peintre, faubourg Saint-Antoine avec Alexandre Senin., 21 février 1705; MC/ET/XXX/172
      contrat de mariage; Saint-Antoine (faubourg); Dubuisson (M.); Dubuisson, Jacqueline; Senin, Alexandre; peintre
    - ROCHER (Louis Jules) Architecte Rue de la Parcheminerie § Consentement .., 28 février 1705; MC/ET/XXX/172
      Rocher, Louis Jules
  - Minutes. 1705, avril - 1705, juin, avril 1705 - juin 1705; MC/ET/XXX/173
    - Menuisier (apprentissage de) § Mise en .. de Gallin (Jean Louis) âgé de 25 ans pour 6 ans, chez Tartarin (Louis), moyennant 200 livres., 12 mai 1703; MC/ET/XXX/173
      contrat d'apprentissage; Gallin, Jean Louis; Tartarin, Louis
    - Tartarin (Louis), maître menuisier, quai Malaquais § Mise en apprentissage chez .., 12 mai 1703; MC/ET/XXX/173
      contrat d'apprentissage; Tartarin, Louis
    - PINARD (Jean) Maître maçon Rue Saint-Denis § Transport rapporté .., 14 avril 1705; MC/ET/XXX/173
      Pinard, Jean
    - Simonnet (Simon), maître menuisier, rue Frépillion § Transport de rente..., 12 juin 1705; MC/ET/XXX/173
      transport de droits; Simonnet, Simon
    - BACHELIER (Pierre) menuisier Paroisse Saint-Roch § Obligation rapportée .., 19 juin 1705; MC/ET/XXX/173
      obligation; Bachelier, Pierre
  - Minutes. 1705, juillet - 1705, septembre, juillet 1705 - septembre 1705; MC/ET/XXX/174
    - Lejeune (Claude) maître potier d'étain rue des Prêcheurs § Mariage de .., 6 juillet 1705; MC/ET/XXX/174
      contrat de mariage; Lejeune, Claude
    - Lierval (Pierre) marchand tapissier rue Bourg l'Abbé § bail, 19 juillet 1705; MC/ET/XXX/174
      bail; Lierval, Pierre
    - Philipon (Silvain) maître maçon rue Saint Joseph § Devis et marché, 22 juillet 1705; MC/ET/XXX/174
      devis; marché; Philipon, Silvain
    - Blaru (François) graveur particulier de la Monnaie rue Cassette de France § transport de la veuve de .., 5 août 1705; MC/ET/XXX/174
      Blaru, François
    - Chalar (Louis) maître brodeur rue Beauregard § Consentement, 15 septembre 1705; MC/ET/XXX/174
      Chalar, Louis
    - Ducray (Georges), maître peintre, rue Saint-Sauveur § Désistement, 15 septembre 1705; MC/ET/XXX/174
      renonciation; Ducray, Georges
    - Leveziel (Louis) maître maçon rue Montmartre § Devis et marché (réparations), 22 septembre 1705; MC/ET/XXX/174
      devis; marché; Leveziel, Louis
    - Gaufe (Jean) maître menuisier rue de la Vieille Harengerie § procuration, 29 septembre 1705; MC/ET/XXX/174
      procuration; Gaufe, Jean
    - BENEVAULT (Marie Madeleine) § INVENTAIRE de Marie Madeleine BENEVAULT Veuve de Jean MOYREAU, graveur, 15 novembre 1762; MC/ET/XXX/174
      Fichier dit 'général' XVIIe-XVIIIe siècles, par le personnel du Minutier, 1954-1999 ( fichier papier entièrement dématérialisé; voir contexte dans le Plan d'orientation général - Notaires de Paris, guides thématiques du Minutier).
      inventaire; Benevault, Marie Madeleine
  - Minutes. 1705, octobre - 1705, décembre, octobre 1705 - décembre 1705; MC/ET/XXX/175
    - Philipon (Silvain) maître maçon rue Saint Joseph § transport, 5 octobre 1705; MC/ET/XXX/175
      Philipon, Silvain
    - Larive (Gabriel) tapissier rue de Seine § Mariage de .., 8 octobre 1705; MC/ET/XXX/175
      contrat de mariage; Larive, Gabriel
    - Simonnet (Simon), maître menuisier, rue Frépillon § Transport, 19 octobre 1705; MC/ET/XXX/175
      cession; Simonnet, Simon
    - Simonnet (Simon), maître menuisier, rue Frépillon § Devis et marché (avec un plan des cloisons), 28 octobre 1705; MC/ET/XXX/175
      devis; marché; Simonnet, Simon
    - Pinard (Jean) maître maçon rue Saint Denis § bail, 28 novembre 1705; MC/ET/XXX/175
    - Henault (Claude) marchand tapissier rue Pavée § bail, 2 décembre 1705; MC/ET/XXX/175
      bail; Henault, Claude
    - Dauphin (Joseph) maître menuisier rue du Bout du Monde § renonciation, 23 décembre 1705; MC/ET/XXX/175
      Dauphin, Joseph
    - Procuration. Nicolas Dubus. Maître à danser. Rue Guérin Boisseau., 26 décembre 1705; MC/ET/XXX/175
      Musique XVIIIe siècle, danseurs (1.088 actes), par Madeleine Jurgens, Mireille Rambaud, Valérie Brousselle, 1963, 1984-1996. Le fichier a été traité pour la partie 'danseurs'.(fichier papier entièrement dématérialisé; voir contexte dans le Plan d’orientation général - Notaires de Paris, guides thématiques du Minutier).
      Date de création de la notice: 2005
      procuration; Guérin-Boisseau (rue); Dubus, Nicolas; enseignant; danseur
    - Cheron (Hiérosme) maître doreur sur fer rue Saint Sauveur § Bail à .., 31 décembre 1705; MC/ET/XXX/175
      bail; Cheron, Hiérosme
  - Minutes. 1706, janvier - 1706, mars, janvier 1706 - mars 1706; MC/ET/XXX/176
    - Pinard (Jean) maître maçon rue Saint Denis § bail, 9 janvier 1705; MC/ET/XXX/176
    - Baillard (Louis) maître menuisier rue de l'Homme Armé § Apprentissage, 10 janvier 1705; MC/ET/XXX/176
      contrat d'apprentissage; Baillard, Louis
    - Menuisier (apprentissage) § Contrat pour 6 ans entre Guillaume Dupont, maître franger, et Louis Baillard, maître menuisier, au profit de Nicolas Guillaume Dupont, âgé de 15 ans, fils de Guillaume, Logé et nourri par son maître, moyennant 60 livres, 10 janvier 1706; MC/ET/XXX/176
      contrat d'apprentissage; Dupont, Guillaume; Baillard, Louis; Dupont, Nicolas Guillaume
    - Auger (Simphorien) maître sculpteur à Paris § déclaration de la veuve de .., 13 février 1706; MC/ET/XXX/176
      déclaration; Auger, Simphorien
    - Langlois (Louis) maître serrurier; rue Darnétal § bail, 17 février 1706; MC/ET/XXX/176
      bail; Langlois, Louis
    - Deresnel (Denis), marchand orfèvre, rue des Gesvres § Bail à .., 4 mars 1706; MC/ET/XXX/176
      bail; Deresnel, Denis
    - Florat (Pierre), marchand orfèvre joaillier, rue de la Vieille Joaillerie § Bail, 9 mars 1706; MC/ET/XXX/176
      bail; Florat, Pierre
    - Pitron (Gervais) maçon rue Saint Honoré § Marché réparations), 11 mars 1706; MC/ET/XXX/176
      marché; Pitron, Gervais
    - Transaction avec visite et estimation d'une maison concernant Jean Girard-Vinet, architecte juré du roi., 20 mars 1706; MC/ET/XXX/176
      accord; Girard-Vinet, Jean; architecte
    - Parmentier (Jacques) tapissier des Gobelins rue Mouffetard § quittance, 22 mars 1706; MC/ET/XXX/176
      quittance; Parmentier, Jacques
    - Philipon (Silvain) maître maçon rue Saint Joseph § quittance, 24 mars 1706; MC/ET/XXX/176
      quittance; Philipon, Silvain
    - Simonnet (Simon), maître menuisier, rue Frépillon § Apprentissage, 30 mars 1706; MC/ET/XXX/176
      contrat d'apprentissage; Simonnet, Simon
  - Minutes. 1706, avril - 1706, juin, avril 1706 - juin 1706; MC/ET/XXX/177
    - Boutillier (Claude) menuisier rue Fromanteau § Mariage du fils de .., 5 avril 1706; MC/ET/XXX/177
      contrat de mariage; Boutillier, Claude
    - Boutillier (Nicolas) maître menuisier rue Fromanteau § Mariage de .., 5 avril 1706; MC/ET/XXX/177
      contrat de mariage; Boutillier, Nicolas
    - Parquet (Joseph) marchand tapissier rue Sainte Anne § bail, 27 mai 1706; MC/ET/XXX/177
      bail; Parquet, Joseph
    - Lefebvre (Eustache) maître fondeur rue Darnétal § Obligation, 30 mai 1706; MC/ET/XXX/177
      obligation; Lefebvre, Eustache
  - Minutes. 1706, juillet - 1706, septembre, juillet 1706 - septembre 1706; MC/ET/XXX/178
    - Fenasse (Guillaume) maître menuisier rue Saint Denis § transport de rente, 6 juillet 1706; MC/ET/XXX/178
      transport de droits; Fenasse, Guillaume
    - Choquet (Jean) maître éventailliste à Paris § Mariage de la veuve de .., 11 juillet 1706; MC/ET/XXX/178
      contrat de mariage; Choquet, Jean
    - Leclercs (Etienne) maître brodeur rue Saint Denis § désistement, 12 juillet 1706; MC/ET/XXX/178
      Leclercs, Etienne
    - Cavin (Pierre), peintre, rue Montmartre § Transport, 19 juillet 1706; MC/ET/XXX/178
      cession; Cavin, Pierre
    - Jouain (Thibault), peintre, rue de Buci § renonciation de la veuve de .. et Inventaire après décès de .., 29 juillet 1706 - 30 juillet 1706; MC/ET/XXX/178
      inventaire; Jouain, Thibault
    - Simonnet (Simon), maître menuisier, rue Frépillon § Consentement et obligation, 4 août 1706; MC/ET/XXX/178
      ratification; obligation; Simonnet, Simon
    - Noël (Joseph), maître menuisier, à Rennes § Dépôt de pièces et décharge .., 14 août 1706; MC/ET/XXX/178
      dépôt de pièces; décharge; Noël, Joseph
    - Terrine (Guillaume) maître Sculpteurs rue de Bourbon § Constitution, 19 août 1706; MC/ET/XXX/178
    - Vallin (Jean), marchand orfèvre, rue du Petit lion § Constitution, 19 août 1706; MC/ET/XXX/178
      constitution de rente; Vallin, Jean
    - Parquet (Joseph) marchand tapissier rue Neuve des Petits-Champs § Inventaire, 23 août 1706; MC/ET/XXX/178
      inventaire; Parquet, Joseph
    - Cheuvry (Pierre) maître brodeur rue de la Barillerie § Inventaire après décès de .., 13 septembre 1706; MC/ET/XXX/178
      inventaire; Cheuvry, Pierre
    - Janot (Antoine) maître doreur rue Guérin Boisseau § bail à .., 26 septembre 1706; MC/ET/XXX/178
      bail; Janot, Antoine
    - Letellier Etienne, maître menuisier, rue des Beaujolais § Mariage du fils de .., 26 septembre 1706; MC/ET/XXX/178
      contrat de mariage; Letellier, Etienne
    - Letellier Pierre Etienne, menuisier, à Paris § Mariage de .., 26 septembre 1706; MC/ET/XXX/178
      contrat de mariage; Letellier, Pierre Etienne
  - Minutes. 1706, octobre - 1706, décembre, octobre 1706 - décembre 1706; MC/ET/XXX/179
    - Dechoisy (Gilles) marchand joaillier rue Saint Denis § mainlevée, 26 février 1706; MC/ET/XXX/179
      Dechoisy, Gilles
    - Martin (Jean) maître serrurier rue Saint Denis § bail à .., 6 octobre 1706; MC/ET/XXX/179
      bail; Martin, Jean
    - Agnes (Charles) peintre rue des Gravilliers § renonciation de la veuve de .., 8 octobre 1706; MC/ET/XXX/179
      Agnes, Charles
    - Robillard (François), maître menuisier à Paris § Délaissement à la veuve de .., 11 octobre 1706; MC/ET/XXX/179
      cession; Robillard, François
    - Quittance concernant Pierre-Denis Martin, peintre ordinaire du roi, rue Neuve d'Orléans., 17 octobre 1706; MC/ET/XXX/179
      quittance; Neuve-d'Orléans (rue); Martin, Pierre Denis; peintre
    - Rousseau (Simon) maître maçon rue Aubry le Boucher § Quittance, 17 octobre 1706; MC/ET/XXX/179
      quittance; Rousseau, Simon
    - Inventaire après décès de Charles Hurlot, où intervient Blaise Hurlot, peintre ordinaire du roi, quai Malaquais, en qualité de tuteur., 26 octobre 1706; MC/ET/XXX/179
      inventaire; Malaquais (quai); Hurlot, Blaise; Hurlot, Charles; peintre
    - Laurin (Abraham) marchand joaillier rue de la Vieille Joaillerie prise les diamants § Inventaire, 26 octobre 1706; MC/ET/XXX/179
      inventaire; Laurin, Abraham
    - Chevry (Pierre) maître brodeur rue de la Barillerie § renonciation de la veuve de .., 22 novembre 1706; MC/ET/XXX/179
    - Philipon (Silvain) maître maçon rue Saint Joseph § quittance, 2 décembre 1706; MC/ET/XXX/179
    - (Le) Baullier (Ciprian) maçon rue Guerin Boisseau § Bail à .., 4 décembre 1706; MC/ET/XXX/179
      bail; Baullier, Ciprian
    - Blin (Nicolas Roch) marchand tapissier Sous les piliers de la Tonnellerie § partage, 9 décembre 1706; MC/ET/XXX/179
      partage; Blin, Nicolas Roch
    - Godefroy (Antoine) doreur sur bois rue Beaurepaire § Mariage du fils de .., 12 décembre 1706; MC/ET/XXX/179
      contrat de mariage; Godefroy, Antoine
    - Godefroy (François) doreur sur bois rue Beaurepaire § Mariage de .., 12 décembre 1706; MC/ET/XXX/179
      contrat de mariage; Godefroy, François
    - Delalande (Nicolas) tapissier rue Philippeaux § Vente d'une tapisserie verdure d'Aubusson par .., 20 décembre 1706; MC/ET/XXX/179
      acte de vente; Delalande, Nicolas
  - Minutes. 1707, janvier - 1707, avril, janvier 1707 - avril 1707; MC/ET/XXX/180
    - Constitution concernant Jean Lemoyne, peintre du roi, valet de chambre du duc d'Orléans, rue Neuve des Deux-Portes., 11 février 1707; MC/ET/XXX/180
    - Pigeon (Charles) marchand joaillier rue Baillette § Mainlevée, 26 février 1707; MC/ET/XXX/180
      Pigeon, Charles
    - Sauteul (Jean Baptiste) marchand joaillier rue Saint Martin § Mainlevée, 26 février 1707; MC/ET/XXX/180
      Sauteul, Jean Baptiste
    - Regnault (François) marchand joaillier rue Béthisy § Mainlevée, 26 février 1707; MC/ET/XXX/180
      Regnault, François
    - Regnault (Philippe) marchand joaillier rue Troussevache § Mainlevée, 26 février 1707; MC/ET/XXX/180
      Regnault, Philippe
    - Gamard (Nicolas Pierre) marchand joaillier rue Saint Denis § Mainlevée, 26 février 1707; MC/ET/XXX/180
      Gamard, Nicolas Pierre
    - Becqueret (Philippe) maître serrurier rue Poissonnière § Constitution, 11 mars 1707; MC/ET/XXX/180
      constitution de rente; Becqueret, Philippe
    - Delafontaine (Sulpice) maître maçon rue Saint Denis en qualité d'exécuteur testamentaire § Inventaire, 4 avril 1707; MC/ET/XXX/180
      inventaire; Delafontaine, Sulpice
    - Delobel (Pierre Nicolas) marchand tapissier rue Plasterières § quittance, 6 avril 1707; MC/ET/XXX/180
      quittance; Delobel, Pierre Nicolas
    - Vallin (Jean), marchand orfèvre, bourgeois de Paris, rue du Petit lion § Obligation et consentement, 12 avril 1707 - 20 avril 1707; MC/ET/XXX/180
      obligation; ratification; Vallin, Jean
    - Parquet (Joseph) marchand tapissier rue Neuve des Petits-Champs § Consentement, 27 avril 1707; MC/ET/XXX/180
      Parquet, Joseph
  - Minutes. 1707, mai - 1707, juillet, mai 1707 - juillet 1707; MC/ET/XXX/181
    - Chevry (Pierre) maître brodeur § Compte et partage de la succession de .., 2 mai 1707; MC/ET/XXX/181
      partage; Chevry, Pierre
    - Blin (Nicolas Roch) marchand tapissier sous les piliers de la Tonnellerie § bail à .., 8 mai 1707; MC/ET/XXX/181
    - Quittance de remboursement concernant Nicolas Messier, architecte des bâtiments du roi., 13 mai 1707; MC/ET/XXX/181
      quittance; Messier, Nicolas; architecte
    - Rescelle (Simon) Ciseleur rue des Orfèvres § bail, 22 mai 1707; MC/ET/XXX/181
      bail; Rescelle, Simon
    - Ducauroy (Pierre) horloger privilégié suivant la cour fg. Saint Martin § testament de la veuve de .., 24 mai 1707; MC/ET/XXX/181
      testament; Ducauroy, Pierre
    - Lemaire (Rodolphe) marchand faïencier à Paris § transport, 26 mai 1707; MC/ET/XXX/181
      Lemaire, Rodolphe
    - Caras (Nicolas) maître doreur rue Saint Louis § Constitution, 7 juin 1707; MC/ET/XXX/181
      Caras, Nicolas
    - Pinard (Germain) maître maçon rue Saint Denis § Quittance de remboursement, 6 juillet 1707; MC/ET/XXX/181
      quittance; Pinard, Germain
    - Marchand (Marc) juré expert, maître maçon rue de la Lune § mainlevée, 24 juillet 1707; MC/ET/XXX/181
      Marchand, Marc
  - Minutes. 1707, août - 1707, décembre, août 1707 - décembre 1707; MC/ET/XXX/182
    - HOUARD (Pierre) Maître menuisier; Rue de la Huchette § Renonciation .. 2 actes même date, 2 août 1707; MC/ET/XXX/182
      Houard, Pierre
    - HOUARD (Pierre) Maître menuisier Rue de la Huchette § Renonciation .., 5 août 1707; MC/ET/XXX/182
    - Substitution concernant Jean Lemoyne, peintre du roi, rue Neuve des Deux-Portes., 17 août 1707; MC/ET/XXX/182
      substitution; Deux-Portes (rue des); Lemoyne, Jean; peintre
    - TERRINE (Guillaume) Maître sculpteur Rue de Bourbon .. § Constitution de rente -, 26 août 1707; MC/ET/XXX/182
    - DELAMARRE (Nicolas) Maître doreur Rue du Grand Hurleur § Constitution de rente .., 30 août 1707; MC/ET/XXX/182
      constitution de rente; Delamarre, Nicolas
    - Pallain (Georges), maître menuisier, rue des Moineaux § Transport d'apprentissage, 30 août 1707; MC/ET/XXX/182
    - DUMONT (Pierre) Maître sculpteur grde rue du Bac § Transport de Bail .., 30 août 1707; MC/ET/XXX/182
      bail; Dumont, Pierre
    - DOLLÉ (François) Maître menuisier Rue des Canettes § Transport d'apprentissage .., 30 août 1707; MC/ET/XXX/182
      contrat d'apprentissage; Dollé, François
    - MARTINOT (Baltazard) Marchand horloger quai des orfèvres § Constitution de rente .., 30 août 1707; MC/ET/XXX/182
      constitution de rente; Martinot, Balthazar
    - DEVEAUX (Charles) émailleur Enclos du Temple § Mariage de .., 4 septembre 1707; MC/ET/XXX/182
      contrat de mariage; Deveaux, Charles
    - RAUX (Jacques) Emailleur Rue Saint Denis § Mariage de la fille de .., 4 septembre 1707; MC/ET/XXX/182
      contrat de mariage; Raux, Jacques
    - DEVEAUX (Pierre) émailleur Enclos du Temple § Mariage du fils de .., 4 septembre 1707; MC/ET/XXX/182
      contrat de mariage; Deveaux, Pierre
    - VARRY (Charles), Peintre, Rue des deux portes § Mariage, 29 septembre 1707; MC/ET/XXX/182
      contrat de mariage; Varry, Charles
    - LANGLOIS (Louis) Maître Serrurier; Rue des Fossés Montmartre § Partage .., 9 octobre 1707; MC/ET/XXX/182
      partage; Langlois, Louis
    - LEROY (Jean Baptiste) Doreur Rue de la Ferronnerie § Mariage de .., 23 octobre 1707; MC/ET/XXX/182
      contrat de mariage; Leroy, Jean Baptiste
    - Contrat de mariage de la fille de Jean Lemoyne, peintre du roi, rue Neuve des Deux-Portes., 2 novembre 1707; MC/ET/XXX/182
      contrat de mariage; Deux-Portes (rue des); Lemoyne, Jean; peintre
    - PARENT (François) Marchand Tapissier privilégiée suivant la cour faubourg Saint Germain § Bail .., 2 novembre 1707; MC/ET/XXX/182
      bail; Parent, François
    - CHEUVRY (Louis) Maître menuisier quai Malaquais § Transport d'apprentissage, 20 novembre 1707; MC/ET/XXX/182
      contrat d'apprentissage; Cheuvry, Louis
    - LELEU (François) Maître menuisier Rue Thévenot § Transport d'apprentissage., 20 novembre 1707; MC/ET/XXX/182
      contrat d'apprentissage; Leleu, François
    - MARTINOT (Balthazar) Marchand horloger quai des orfèvres § Constitution .., 28 novembre 1707; MC/ET/XXX/182
    - CARON (Nicolas) Maître doreur Rue Saint Louis § Mise en apprentissage .., 18 décembre 1707; MC/ET/XXX/182
      contrat d'apprentissage; Caron, Nicolas
    - DOREUR (apprentissage de) § mise en .. de DESJARDINS (Jean Baptiste) âgé de 12 ans pour 5 ans, chez CARON (Nicolas) qui le nourrit, blanchit moyennant 100 livres, 18 décembre 1707; MC/ET/XXX/182
    - Robillard (Françoise), maître menuisier, rue Montorgueil § Marche de bois passé par .., 19 décembre 1707; MC/ET/XXX/182
      marché; Robillard, Françoise
    - Inventaire après décès de Marie Vragent,femme de Magnus Bodasse., 20 décembre 1707; MC/ET/XXX/182
      Tableaux: certains décrits et dits à la manière de Brelle ou Raphaël.
      inventaire après décès; Bodasse, Magnus; Vragent, Marie
    - AUBLED (Michel) Maître brodeur Rue Saint Etienne § Déclaration portant consentement., 20 décembre 1707; MC/ET/XXX/182
      déclaration; Aubled, Michel
    - CHAULIER (Louis) Maître brodeur § Déclaration portant consentement .., 20 décembre 1707; MC/ET/XXX/182
      déclaration; Chaulier, Louis
    - Delahaye (Gilles), maître peintre, rue Saint-Honoré § Prisée de tableaux par ..; Inventaire après décès de Bodasse., 20 décembre 1707; MC/ET/XXX/182
      inventaire après décès; Delahaye, Gilles
    - Delahaye (Victor), maître peintre, rue Saint-Honoré § Prisée de tableaux par; Inventaire après décès de Bogasse, 20 décembre 1707; MC/ET/XXX/182
      inventaire après décès; Delahaye, Victor
    - Duvigeon (Gérard), maître peintre, rue Bourg-l'Abbé § Prisée de tableaux par .. Inventaire après décès de Bogasse, 20 décembre 1707; MC/ET/XXX/182
      inventaire après décès; Duvigeon, Gérard
  - Minutes. 1708, janvier - 1708, avril, janvier 1708 - avril 1708; MC/ET/XXX/183
    - Hagnet (Louis) maître éventailliste fg. Saint Martin § bail à .., 5 février 1708; MC/ET/XXX/183
      bail; Hagnet, Louis
    - Blanchin (François) marchand joaillier Quai de la Mégisserie § Ventes, 13 février 1708; MC/ET/XXX/183
      acte de vente; Blanchin, François
    - Becqueret (Philippe) maître serrurier rue Poissonnière § Vente d'outils et marchandises à -, 17 mars 1708; MC/ET/XXX/183
    - Fourré (Guillaume) maître serrurier; rue de Bretagne § Vente d'outils et marchandises par la veuve de .., 17 mars 1708; MC/ET/XXX/183
      acte de vente; Fourré, Guillaume
    - Becqueret (Philippe) maître Serrurier rue des Poissonniers § Mariage de la belle fille de -, 9 avril 1708; MC/ET/XXX/183
      contrat de mariage; Becqueret, Philippe
    - Les guillier (François) maître serrurier rue de Bretagne. § Mariage de .., 9 avril 1708; MC/ET/XXX/183
      contrat de mariage; Les Guillier, François
    - Gasteau (Pierre) maître serrurier § Mariage de la fille de feu .., 9 avril 1708; MC/ET/XXX/183
      contrat de mariage; Gasteau, Pierre
    - Cuvillier (Pierre) marchand faïencier rue Saint Denis § bail à rente, 24 avril 1708; MC/ET/XXX/183
      bail; Cuvillier, Pierre
    - Monté (François) maître serrurier à Corbeil § bail à rente, 24 avril 1708; MC/ET/XXX/183
      bail; Monté, François
    - Martinot (Balthasard) maître horloger quai des Orfèvres § Constitution, 27 avril 1708; MC/ET/XXX/183
    - Duval (François) Serrurier faubg. Saint Antoine, grande rue § transaction, 27 avril 1708; MC/ET/XXX/183
      accord; Duval, François
    - Berthelin (Guillaume) marchand tapissier rue Saint Sauveur § transaction, 27 avril 1708; MC/ET/XXX/183
      accord; Berthelin, Guillaume
  - Minutes. 1708, mai - 1708, août, mai 1708 - août 1708; MC/ET/XXX/184
    - Duchemin (Pierre) maçon § rue Saint Jean de Beauvais, 23 mai 1708; MC/ET/XXX/184
      Duchemin, Pierre
    - Hoüard (Pierre) maître menuisier rue de la Huchette § décharge, 25 mai 1708; MC/ET/XXX/184
      Hoüard, Pierre
    - Rivet (Jean Baptiste) maître brodeur rue Saint Denis § Mariage de .., 5 juin 1708; MC/ET/XXX/184
      contrat de mariage; Rivet, Jean Baptiste
    - Marchand (Marc) architecte juré expert rue Sainte Barbe § Mainlevée, 18 juillet 1708; MC/ET/XXX/184
    - Barbe (Pierre) maître fondeur rue Philippeaux § bail à .., 18 juillet 1708; MC/ET/XXX/184
      bail; Barbe, Pierre
    - Jessé (Philippe) bijoutier en tabatières quai de la Mégisserie § Mariage de .., 29 juillet 1708; MC/ET/XXX/184
      contrat de mariage; Jessé, Philippe
    - Deveaux (Charles) marchand et maître émailleur verrier faïencier rue Saint Denis § alloué, 24 août 1708; MC/ET/XXX/184
      Deveaux, Charles
    - émailleur verrier faïencier (alloué) § Contrat entre Michel Boyer, maître vitrier, et Charles de Vaux, maître émailleur verrier-faïencier, au profit de Françoise Boyer, âgée de 11 ans, pour un an, et Madelaine Boyer, âgée de 9 ans, pour 3 ans; toutes les deux filles de Michel. Logées et nourries par leur maître S. d. d., 24 août 1708; MC/ET/XXX/184
  - Minutes. 1708, septembre - 1708, décembre, septembre 1708 - décembre 1708; MC/ET/XXX/185
    - Chopine (Barthélémy) maçon à Saint Denis en France § bail à .., 2 septembre 1708; MC/ET/XXX/185
      bail; Chopine, Barthélémy
    - Bouton (Nicolas), marchand orfèvre, à Saint-Germain-en-Laye § Bail, 2 septembre 1708; MC/ET/XXX/185
      bail; Bouton, Nicolas
    - Foubert (Nicolas) maître menuisier Enclos de Saint-Jean de Latran § Comptes, 9 septembre 1708; MC/ET/XXX/185
      Foubert, Nicolas
    - Martinot (Baltasard) maître horloger quai des Orfèvres § Constitution; 2 actes, 14 septembre 1708; MC/ET/XXX/185
      constitution de rente; Martinot, Balthasar
    - Riffaild (Claude), marchand orfèvre joaillier, quai des Morfondus § Constitution (veuve de ..), 14 septembre 1708; MC/ET/XXX/185
      constitution de rente; Riffaild, Claude
    - Delacourt (Robert) maître et marchand menuisier rue de Clery § apprentissage, 24 septembre 1708; MC/ET/XXX/185
      contrat d'apprentissage; Delacourt, Robert